臺灣臺北地方法院刑事判決
111年度審交易字第268號
公  訴  人  臺灣臺北地方檢察署檢察官
被      告  李倫賢


上列被告因過失傷害案件，經檢察官提起公訴（110年度偵字第3
2164號），本院判決如下：
    主  文
本件公訴不受理。
    理  由
一、公訴意旨詳如附件起訴書所載。
二、按告訴乃論之罪，告訴人於第一審辯論終結前得撤回其告訴
    ，又告訴經撤回者，應諭知不受理之判決，並得不經言詞辯
    論為之，刑事訴訟法第238條第1項、第303條第3款、第307
    條分別定有明文。
三、本件被告李倫賢經檢察官依刑法第284條前段之過失傷害罪
    提起公訴，然前揭之罪依同法第287條前段規定，須告訴乃
    論。茲據告訴人江昱寬於本院言詞辯論終結前具狀向本院表
    明撤回告訴，有刑事撤回告訴狀1份附卷足稽，爰就本案依
    前揭規定，不經言詞辯論，逕為不受理之判決。
據上論斷，應依刑事訴訟法第303條第3款、第307條，判決如主
文。
中　　華　　民　　國　　111 　年　　6 　　月　　16　　日
                    刑事第二十庭法  官    謝欣宓
上正本證明與原本無異。 
如不服本判決應於收受送達後20日內向本院提出上訴書狀，並應
敘述具體理由；其未敘述上訴理由者，應於上訴期間屆滿後20日
內向本院補提理由書（均須按他造當事人之人數附繕本）「切勿
逕送上級法院」。告訴人或被害人如對於本判決不服者，應具備
理由請求檢察官上訴，其上訴期間之計算係以檢察官收受判決正
本之日期為準。因疫情而遲誤不變期間，得向法院聲請回復原狀
。
                                書記官    朱俶伶　
中　　華　　民　　國　　111 　年　　6 　　月　　16　　日
附件：
臺灣臺北地方檢察署檢察官起訴書
                                    110年度偵字第32164號
　　被　　　告　李倫賢　男　40歲（民國00年0月00日生）
　　　　　　　　　　　　住臺北市○○區○○路000號
　　　　　　　　　　　　國民身分證統一編號：Z000000000號
上列被告因過失傷害案件，業經偵查終結，認應提起公訴，茲將
犯罪事實及證據並所犯法條分敘如下：　
　　　　犯罪事實
一、李倫賢明知其駕駛執照業經註銷而無駕駛執照，仍於民國11
    0年4月22日16時30分，無照駕駛車牌號碼000-0000號營業小
    客車，沿臺北市中山區北安路第1車道由東往西方向行駛，
    途經臺北市中山區北安路21號前，本應注意車前狀況及兩車
    並行之間隔，且汽機車行駛在同向二車道以上之道路，應遵
    守變換車道時，讓直行車先行，且應注意安全距離，以避免
    危險或交通事故之發生，且依當時日間有自然光線、路面無
    缺陷及障礙物、視距良好，並無不能注意之情形，竟疏未注
    意禮讓右邊第2車道之直行車，即貿然向右變換至第2車道，
    適有江昱寬騎乘車牌號碼000-000號普通重型機車，沿同路
    段第2車道直行駛至，見狀即緊急煞車，惟人車仍因此人車
    倒地，並與其駕駛之上開車輛右後車尾發生碰撞，江昱寬並
    受有臉部、臀部、膝部、髖部、上肢及下肢等多處擦挫傷之
    傷害。
二、案經江昱寬訴由臺北市政府警察局中山分局報告偵辦。
    　　證據並所犯法條
一、證據清單及待證事實：
編號 證據名稱 待證事實 1 被告李倫賢於警詢及偵查中之供述 坦承上揭時、地駕車有變換車道之事實，惟否認涉有過失傷害犯行，辯稱：伊確定有打方向燈，伊變換車道時，就不知道後方機車是跟伊發生碰撞還是他自摔，伊覺得後方車輛應該要保持安全距離云云。 2 證人即告訴人江昱寬於警詢及偵查中之證述  證明上揭全部犯罪事實。 3 診斷證明書、道路交通事故現場圖、道路交通事故調查報告表（一）、（二）、道路交通事故初步分析研判表、現場及車損照片、道路交通事故補充資料表及談話紀錄表、車輛詳細資料報表、監理駕籍查詢資料及臺北市交通事件裁決所111年3月9日北市裁鑑字第1113002710號函暨所附鑑定意見書  證明上揭全部犯罪事實。 
二、按汽機車駕照為駕駛汽機車之許可憑證，乃駕照經吊扣、吊
    銷或註銷，其處分期間即無許可駕駛汽、機車之憑證，自不
    得駕駛汽、機車，故於駕照吊扣、吊銷或註銷期間駕車，無
    駕駛許可憑證，自應認係無照駕駛（最高法院91年度台上字
    第5274號判決意旨參照）；次按汽車駕駛人，無駕駛執照駕
    車、酒醉駕車、吸食毒品或迷幻藥駕車、行駛人行道或行經
    行人穿越道不依規定讓行人優先通行，因而致人受傷或死亡
    ，依法應負刑事責任者，加重其刑至二分之一，道路交通
    管理處罰條例第86條第1項定有明文。查被告於行為時駕駛
    執照業經註銷，且未再行考照，無駕駛執照，此有被告監理
    駕籍資料查詢附卷可憑。是核被告所為，係犯刑法第284條
    前段之過失傷害罪嫌。而被告無駕駛執照駕車，因而致人受
    傷，請依道路交通管理處罰條例第86條第1項之規定，加重
    其刑。
三、依刑事訴訟法第251條第1項提起公訴。　　
    此　致
臺灣臺北地方法院
中　　華　　民　　國　　111　　年 　 3　  月　 30 　 日
                               檢  察  官    游 明 慧
本件正本證明與原本無異
中　　華　　民　　國　　111　　年　  4　  月　 11    日
　　　　　　　　　             書  記  官    江 正 華
附錄本案所犯法條全文：
中華民國刑法第284條
因過失傷害人者，處 1 年以下有期徒刑、拘役或 10 萬元以下
罰金；致重傷者，處 3 年以下有期徒刑、拘役或 30 萬元以下
罰金。